【裁判字號】    97,裁,1813
【裁判日期】    970313
【裁判案由】    商標註冊
【裁判全文】
最  高  行  政  法  院  裁  定
                                     97年度裁字第01813號
上  訴  人  和泰興業股份有限公司
代  表  人  甲○○
                          送達代收人  廖明珠
                            生東路3段25號12樓
被 上訴 人  經濟部智慧財產局
代  表  人  王美花
上列當事人間商標註冊事件，上訴人對於中華民國96年11月15日
臺北高等行政法院96年度訴字第807號判決，提起上訴，本院裁
定如下：
    主  文
上訴駁回。
上訴審訴訟費用由上訴人負擔。
    理  由
一、按對於高等行政法院判決之上訴，非以其違背法令為理由，
    不得為之，行政訴訟法第242條定有明文。是對於高等行政
    法院判決上訴，非主張該判決違背法令以為上訴理由，即屬
    不應准許，自應認為不合法而駁回之。
二、上訴人於民國94年12月1日以「橫綱及圖」商標（下稱系爭
    商標），指定使用於商標法施行細則第13條所定商品及服務
    分類表第11類之「冷氣機、通風機、空氣清淨器、空氣清淨
    機、冷暖氣機、中央系統型冷氣機、車用冷氣、空氣殺菌除
    臭機、除濕機、汽車用空氣調節器、冷暖空調機、太陽能冷
    暖空調機、送風機、空氣乾燥機」商品，向被上訴人申請註
    冊，經被上訴人審查，認系爭商標與據以核駁之註冊第9121
    24號「橫綱」商標（下稱據以核駁商標）近似，且指定使用
    於同一或類似之商品，有致相關消費者產生混淆誤認之虞，
    應不准註冊，以95年8月8日商標核駁第294726號審定書為核
    駁之處分。上訴人不服，提起訴願及行政訴訟，均遭駁回，
    遂提起本件上訴。其上訴意旨略以：本件商標圖樣主要部份
    為獨創性強之相撲娃娃，而「橫綱」二字所佔比例甚小，加
    上「橫綱」為我國習知常見之詞而非引證商標申請人所獨創
    ，識別性較為薄弱。今二商標併存，消費者於選購時，施以
    普通注意即可輕易分別二者商標為不同，並無致消費者混淆
    誤認之虞，是以本案商標申請並無商標法第23條第1項13款
    之不得註冊事由，原處分機關所為處分顯有不當云云。本院
    經核其上訴狀內容，無非對於原處分任加指摘，而未具體表
    明原判決有何合於不適用法規或適用不當，或有行政訴訟法
    第243條第2項所列各款之情形，難認為已對原判決之違背法
    令有具體之指摘。依首揭說明，其上訴自不合法，應予駁回
    。
三、依行政訴訟法第249條第1項前段、第104條、民事訴訟法第
    95條、第78條，裁定如主文。
中    華    民    國    97    年    3     月    13    日
                    最高行政法院第二庭
                        審判長法官  高  啟  燦
                              法官  侯  東  昇
                              法官  黃  合  文
                              法官  廖  宏  明
                              法官  楊  惠  欽
以  上  正  本  證  明  與  原  本  無  異
中    華    民    國    97    年    3     月    14    日
                              書記官  邱  彰  德


司法院資訊處製作；財團法人民間司法改革基金會備份。
